【裁判字號】    98,訴,902
【裁判日期】    981112
【裁判案由】    毒品危害防制條例
【裁判全文】
臺灣基隆地方法院刑事判決               98年度訴字第902號
公  訴  人  臺灣基隆地方法院檢察署檢察官
被      告  乙○○
                    （另案於臺灣基隆監獄基隆分監執行中）
選任辯護人  葉鞠萱律師
上列被告因違反毒品危害防制條例案件，經檢察官提起公訴（98
年度偵字第687號），本院判決如下：
    主  文
乙○○販賣第三級毒品未遂，累犯，處有期徒刑貳年拾月。
扣案之第三級毒品愷他命（Ketamine）驗餘淨重貳點肆伍壹壹公
克（併同無法完全析離之外包裝袋壹拾袋）均沒收銷燬之。
    事  實
一、乙○○前因強盜案件，由臺灣高等法院於93年5月5日以93年
    度少訴字第35號判決判處有期徒刑4年6月確定，於97年1月
    19日縮刑期滿執行完畢（構成累犯）；復因(甲)施用第一級、
    第二級毒品案件，由本院於98年4月17日以98年度訴字第281
    號判決判處有期徒刑3月、7月，應執行有期徒刑9月確定；
    (乙)施用第一級、第二級毒品案件，經本院於98年5月8日以98
    年度訴字第429號判決有期徒刑4月、3月，應執行有期徒刑5
    月確定；(丙)施用第一級、第二級毒品案件，由本院於98年5
    月27日，以98年度訴字第552號判決判處有期徒刑3月、7月
    ，應執行有期徒刑9月確定；(丁)施用第一級、第二級毒品案
    件，經本院於98年6月30日，以98年度訴字第655號判決判處
    有期徒刑7月、4月，應執行有期徒刑9月確定，(甲)(乙)(丙)(丁)案
    接續執行，甫於98年7月9日入監執行，現仍執行中（不構成
    累犯）。
二、乙○○明知愷他命（Ketamine）為毒品危害防制條例第2條
    第2項第3款公告列管之第三級毒品，非經許可，不得持有、
    販賣或運輸，詎竟基於販賣第三級毒品愷他命（Ketamine）
    之犯意，而於民國98年2月3日下午2時許，在基隆市○○路
    附近，自姓名年籍不詳綽號「阿龍」之男子處，取得愷他命
    10小包（驗餘淨重2.4511公克，起訴書誤載13包，毛重6.2
    公克），同日下午6時27分許，乙○○接獲友人「阿義」等
    人電詢欲向乙○○購買愷他命，乙○○遂基於販賣愷他命之
    犯意，攜帶上揭愷他命，於同日下午7時10分許，抵達基隆
    市○○路22號2樓協和旅社202室聯絡友人前來交易愷他命，
    惟尚未完成交易，旋即為警方在旅社房間內查獲，並扣得上
    揭愷他命10小包。
三、案經基隆市警察局移送臺灣基隆地方法院檢察署檢察官偵查
    起訴。
    理  由
一、前揭犯罪事實，業據被告乙○○於本院審理時為認罪之自白
    ，供稱：「愷他命是我跟綽號阿龍的人，以2千5百元購買13
    包愷他命，阿龍在98年2月3日下午2時許在基隆市○○路大
    慶大城社區附近給我。當時買這13包愷他命是打算自己施用
    。後來同日的下午6時許阿義打電話給我，想要跟我買愷他
    命，我說我有，並表示是用多少錢購買K他命，所以我打算
    用原來購買的價錢賣給阿義。當時我人在協和旅社還沒交易
    時就被警察查獲。」等語，核與卷附基隆市警察局刑警大隊
    扣押筆錄及其目錄表、交通部民用航空局航空醫務中心98年
    3月6日航藥鑑字第098109 6號毒品鑑定書、行動電話000000
    0000監聽譯文、協和旅社98年10月23日協和字第981023號函
    、行動電話雙向通聯資料光碟符相符，堪認被告前開認罪之
    自白與事實相符，可以採信，其販賣第三級毒品未遂之犯行
    ，事證明確，應依法論科。
二、核被告所為，係犯毒品危害防制條例第4條第6項、第3項之
    販賣第三級毒品罪未遂罪。被告販賣愷他命前、後，持有愷
    他命之低度行為，為其販賣之高度行為所吸收，不另論罪。
    其雖就販賣第三級毒品之數量、價格與購毒者阿義達成合意
    ，惟未實際交付毒品而未遂，爰依刑法第25條規定減輕其刑
    。又犯毒品危害防制條例第4條第1項至第4項、第5條第1項
    至第4項前段、第6條第1項至第4項、第7條第1項至第4項、
    第8條第1項至第4項、第10條或第11條第1項、第2項之罪，
    供出毒品來源，因而破獲者，得減輕其刑，毒品危害防制條
    例第17條定有明文；其立法用意，旨在鼓勵被告供出其所製
    造、運輸、販賣或持有之毒品來源，俾追究出該毒品之前手
    ，以徹底清除毒品氾濫，故所謂「供出毒品來源」係指具體
    供出上游之毒品來源，以防止毒品之蔓延而言，且需供出毒
    品來源，並因而破獲者，始有該項規定之適用（最高法院95
    年度台上字第545號判決可資參照）。本件被告固供稱其係
    向阿龍之人購買第三級毒品愷他命，惟迄今尚無檢警據此破
    獲阿龍之情事，難認被告符合毒品危害防制條例第17條之要
    件，而予以適用首揭規定減輕其刑，附此敘明。被告有事實
    欄所載有期徒刑執行完畢之情形，其於5年以內故意再犯本
    件有期徒刑以上之罪，為累犯，依刑法第47條第1項之規定
    加重其刑。本院審酌愷他命具有高度成癮性，戒解不易，嚴
    重危害國人身心健康，為國法所厲禁，被告販售愷他命給他
    人，藐視公共規範，應嚴予非難，兼衡其素行、智識程度、
    所獲利益，其販賣次數、及被告於本院審理時坦承其犯行，
    顯然已知悔悟等一切情狀，量處如主文所示之刑。扣案之第
    三級毒品愷他命（驗餘淨重2.4511公克，為第三級毒品，且
    為被告所有供本案犯罪之物，業據被告供明在卷，爰併同無
    法完全析離之包裝袋10只，依毒品危害防制條例第18條第1
    項後段之規定，宣告沒收銷燬。至於扣案之另3包白色粉末
    ，其中2包未檢出毒品成分，雖為被告所有，但與本案無涉
    ，亦非違禁品，不予宣告沒收；另1包驗餘淨重0.0068公克
    ，雖含有海洛因成分，然此部分未據檢察官起訴，亦與本案
    無涉，無從併予宣告沒收，應由公訴人另行依法辦理，附此
    說明。
據上論斷，應依刑事訴訟法第299條第1項前段，毒品危害防制條
例第4條第3項、第6項、第18條第1項後段，刑法第11條、第25條
、第47條第1項，判決如主文。
本案經檢察官甲○○到庭執行職務。
中    華    民    國    98    年    11    月    12    日
                刑事第四庭審判長法  官  齊  潔
                                法  官  周霙蘭
                                法  官  何怡穎
以上正本證明與原本無異。
如不服本判決應於收受送達後10日內向本院提出上訴書狀，並應
敘述具體理由；其未敘述上訴理由者，應於上訴期間屆滿後20日
內向本院補提理由書(均須按他造當事人之人數附繕本)「切勿逕
送上級法院」。
中    華    民    國    98    年    11    月    12    日
                                書記官  鄭梅君
附錄論罪法條
毒品危害防制條例第4條第1項、第2項、第6項
製造、運輸、販賣第一級毒品者，處死刑或無期徒刑；處無期徒
刑者，得併科新臺幣 2 千萬元以下罰金。
製造、運輸、販賣第二級毒品者，處無期徒刑或 7 年以上有期
徒刑，得併科新臺幣 1 千萬元以下罰金。
製造、運輸、販賣第三級毒品者，處 5 年以上有期徒刑，得併
科新臺幣 7 百萬元以下罰金。
製造、運輸、販賣第四級毒品者，處 3 年以上 10 年以下有期
徒刑，得併科新臺幣 3 百萬元以下罰金。
製造、運輸、販賣專供製造或施用毒品之器具者，處 1 年以上
7 年以下有期徒刑，得併科新臺幣 1 百萬元以下罰金。
前五項之未遂犯罰之。
毒品危害防制條例第11條第1項
持有第一級毒品者，處 3 年以下有期徒刑、拘役或新臺幣 5 萬
元以下罰金。


司法院資訊處製作；財團法人民間司法改革基金會備份。
